【裁判字號】    97,訴,5586
【裁判日期】    980227
【裁判案由】    毒品危害防制條例
【裁判全文】
臺灣板橋地方法院刑事判決              97年度訴字第5586號
公  訴  人  臺灣板橋地方法院檢察署檢察官
被      告  甲○○
上列被告因違反毒品危害防制條例案件，由檢察官提起公訴（97
年度毒偵字第8721號），經本院合議庭裁定由受命法官獨任進行
簡式審判程序，判決如下：
    主  文
甲○○施用第一級毒品，累犯，處有期徒刑拾月；又施用第二級
毒品，累犯，處有期徒刑陸月。應執行有期徒刑壹年貳月。
    事  實
一、甲○○曾因竊盜案件，於民國（下同）94年5 月31日，經臺
    灣桃園地方法院以94年度壢簡字第809 號刑事簡易判決判處
    有期徒刑2 月，94年7 月4 日判決確定；又因偽造文書案件
    ，於94年8 月30日，經臺灣桃園地方法院以94年度易字第47
    1 號刑事判決判處有期徒刑6 月，94年9 月26日判決確定，
    上開2 罪刑，嗣於94年12月16日，經臺灣桃園地方法院以94
    年度聲字第3430號裁定應執行有期徒刑8 月確定，刑期起算
    日期為95年5 月30日，指揮書原載執行完畢日期為96年1 月
    29日，於96年1 月22日因縮短刑期執行完畢。又其曾因施用
    毒品案件，於93年11月30日，經臺灣臺北地方法院以93年度
    毒聲字第861 號裁定送觀察、勒戒，嗣因認有繼續施用傾向
    ，於94年9 月19日，經臺灣臺北地方法院以94年度毒聲字第
    647 號裁定送強制戒治，嗣於95年5 月30日執行完畢釋放出
    所。詎其猶不知悔悟，竟於上開強制戒治執行完畢釋放後，
    5 年內之97年9 月9 日晚上某時，在臺北縣土城市○○路○
    段36號3 樓，分別以自製吸食器施用甲基安非他命及以針筒
    注射之方式施用海洛因各1 次。迨97年9 月10日19時許，因
    其另案遭通緝，為警在臺北縣土城市○○路○ 段36號3 樓緝
    獲，嗣並經警採其尿液送驗，檢驗結果呈安非他命類、鴉片
    類陽性反應而偵悉上情。
二、案經臺北縣政府警察局刑警大隊移送臺灣板橋地方法院檢察
    署檢察官偵查起訴及移送併辦。
    理  由
一、按依刑事訴訟法第284 條之1 之規定，除簡式審判程序及簡
    易程序及第376 條第1 款、第2 款所列之罪之案件外，第一
    審應行合議審判，復依同法第273 條之1 第1 項之規定，除
    被告所犯為死刑、無期徒刑、最輕本刑為三年以上有期徒刑
    之罪或高等法院管轄第一審案件者外，於第一次審判期日前
    之準備程序進行中，被告先就被訴事實為有罪之陳述時，審
    判長得告知被告簡式審判程序之旨，並聽取當事人、代理人
    、辯護人及輔佐人之意見後，裁定進行簡式審判程序。查被
    告甲○○所犯係死刑、無期徒刑、最輕本刑為三年以上有期
    徒刑以外之罪，其於準備程序中就被訴事實為有罪之陳述，
    經法官告知簡式審判程序之旨，並聽取公訴人、被告之意見
    後，業經本院合議庭依上開規定裁定由受命法官獨任進行簡
    式審判程序，合先敘明。
二、訊據被告甲○○坦承前揭犯罪事實，又被告於前開時、地經
    警查獲後採集之尿液檢體經檢驗，結果呈安非他命類、鴉片
    類陽性反應，此有臺北縣政府警察局偵辦毒品案件尿液代碼
    表、台灣檢驗科技股份有限公司於97年9 月24日出具之濫用
    藥物檢驗報告各1 紙（見臺灣板橋地方法院檢察署97年度毒
    偵字第8721號卷第9 頁、第10頁）附卷足憑，堪認被告前開
    施用第一級毒品海洛因及第二級毒品甲基安非他命之自白與
    事實相符。查被告曾因施用毒品案件，於93年11月30日，經
    臺灣臺北地方法院以93年度毒聲字第861 號裁定送觀察、勒
    戒，嗣因認有繼續施用傾向，於94年9 月19日，經臺灣臺北
    地方法院以94年度毒聲字第647 號裁定送強制戒治，嗣於95
    年5 月30日執行完畢釋放出所，此有臺灣高等法院被告前案
    紀錄表1 份附卷足憑，其於觀察、勒戒執行完畢釋放後，5
    年內再犯本案施用第一級毒品海洛因、第二級毒品甲基安非
    他命之罪，核與毒品危害防制條例第23條第2 項之規定相符
    。
三、從而，本案事證已臻明確，被告犯行洵堪認定，自應依法論
    科。
四、核被告甲○○所為，係犯毒品危害防制條例第10條第1 項之
    施用第一級毒品罪、毒品危害防制條例第10條第2 項之施用
    第二級毒品罪。被告施用前持有第一級毒品海洛因、第二級
    毒品甲基安非他命之低度行為各為其施用之高度行為所吸收
    而不另論罪。查被告曾因竊盜案件，於94年5 月31日，經臺
    灣桃園地方法院以94年度壢簡字第809 號刑事簡易判決判處
    有期徒刑2 月，94年7 月4 日判決確定；又因偽造文書案件
    ，於94年8 月30日，經臺灣桃園地方法院以94年度易字第47
    1 號刑事判決判處有期徒刑6 月，94年9 月26日判決確定，
    上開2 罪刑，嗣於94年12月16日，經臺灣桃園地方法院以94
    年度聲字第3430號裁定應執行有期徒刑8 月確定，刑期起算
    日期為95年5 月30日，指揮書原載執行完畢日期為96年1 月
    29日，於96年1 月22日因縮短刑期執行完畢，此有臺灣高等
    法院被告前案紀錄表在卷可稽，其受徒刑之執行完畢後，5
    年以內故意再犯有期徒刑以上本案之罪，應依刑法第47條第
    1 項之規定論以累犯，並依法加重其刑。被告所為2 罪行，
    犯意各別，觸犯構成要件互異之罪名，自應分論併罰。爰審
    酌被告施用毒品，足以戕害其身心，滋生其他犯罪，惡化治
    安，嚴重損及公益，且被告曾因施用毒品案件，業經觀察、
    勒戒、強制戒治，仍未戒斷其施用毒品之惡習，竟再為本件
    施用毒品犯行，顯見其不思悔改，惟考量施用毒品行為於本
    質上係屬自我戕害行為，反社會性之程度應屬較低及其犯罪
    後於本院審理中坦承犯行，態度尚佳等一切情狀，各量處如
    主文所示之刑，並定其應執行之刑，以資懲儆。
據上論斷，依刑事訴訟法第273 條之1 第1 項、第299 條第1 項
前段，毒品危害防制條例第10條第1 項、第2 項、第23條第2 項
，刑法第11條前段、第47條第1 項、第51條第5 款，判決如主文
。
本案經檢察官王家春到庭執行職務。
中    華    民    國    98    年    2     月    27    日
                  刑事第十一庭  法  官  陳鴻清
以上正本證明與原本無異。
如不服本判決應於收受送達後10日內向本院提出上訴書狀。
                                書記官  江文彬
中    華    民    國    98    年    2     月    27    日
附錄本案論罪科刑法條全文：
毒品危害防制條例第10條：
施用第一級毒品者，處六月以上五年以下有期徒刑。
施用第二級毒品者，處三年以下有期徒刑。


司法院資訊處製作；財團法人民間司法改革基金會備份。
